【裁判字號】    98,易,3419
【裁判日期】    990614
【裁判案由】    竊盜
【裁判全文】
臺灣臺北地方法院刑事判決              98年度易字第3419號
公  訴  人  臺灣臺北地方法院檢察署檢察官
被      告  乙○○
上列被告因竊盜案件，經檢察官提起公訴（98年度偵字第17924
號），本院判決如下：
    主  文
乙○○犯如附表一所示之罪，共捌罪，均累犯，各處如附表一所
示之刑，如易科罰金，均以新臺幣壹仟元折算壹日。應執行有期
徒刑貳年，如易科罰金，以新臺幣壹仟元折算壹日。
被訴犯如附表二所示之罪，無罪。
    事  實
一、乙○○前因竊盜案件，於民國94年間經本院以94年度簡字第
    255 號判決判處有期徒刑2 月確定；又因偽造文書等案件，
    經本院以94年度易字第1083號判決判處有期徒刑4 月確定。
    上開兩罪嗣經本院以95年度聲字第396 號裁定合併定應執行
    刑為有期徒刑6 月確定，業於95年6 月2 日易科罰金執行完
    畢。詎仍不知悔改，分別意圖為自己不法所有，基於普通竊
    盜之犯意，各於如附表一所示時間、地點，以如附表一所示
    方法，分別竊得如附表一所示之物品。嗣經警於98年5 月6
    日上午10時50分許，持臺灣高雄地方法院所核發之搜索票，
    在臺北市○○區○○街圓山捷運站1 號出口，當場查獲乙○○正與網路拍賣之買家面交自李宜樺工作之專櫃竊得之牛仔
    褲1 件（另案經臺灣高雄地方法院審理），且另在乙○○位
    於桃園縣蘆竹鄉○○路56之5 號5 樓住處，扣得筆記型電腦
    1 臺、防盜條碼拔除槍1 支、防盜條碼拔除器1 個、上衣13
    件、牛仔褲18件、外套2 件等物，始知上情。
二、案經辛○○、己○○、庚○○、癸○○、甲○○、丁○○、
    丙○○、戊○○、壬○○分別訴請臺北市政府警察局大安分
    局報告臺灣臺北地方法院檢察署檢察官偵查起訴。
    理  由
壹、證據能力方面：
    按被告以外之人於審判外之言詞或書面陳述，除法律有規定
    者外，不得作為證據，刑事訴訟法第159 條第1 項定有明文
    。惟按被告以外之人於審判外之陳述，雖不符前4 條之規定
    ，而經當事人於審判程序同意做為證據，法院審酌該言詞陳
    述或書面陳述作成時之情況，認為適當者，亦得為證據。當
    事人、代理人或辯護人於法院調查證據時，知有刑事訴訟法
    第159 條第1 項不得為證據之情形，而未於言詞辯論終結前
    聲明異議者，視為有前項之同意，同法第159 條之5 亦規定
    甚明。經查，本院認定犯罪事實所憑之證據中，部分雖屬傳
    聞證據，惟被告於本院審判程序中，均同意做為證據，且檢
    察官亦未於本院言詞辯論終結前聲明異議，是本院審酌該等
    言詞或書面陳述作成之情況，並無非出於任意性或不正取供
    ，或違法或不當情事，且客觀上亦無不可信之情況，堪認為
    適當，依刑事訴訟法第159 條之5 規定，均得作為證據。
貳、有罪部分：
一、訊據被告對於如附表一編號1 、4 、5 、6 、7 所示之竊盜
    犯行，均坦承不諱，但全部否認犯有如附表一編號2 所示之
    竊盜犯行及雖承認如附表一編號3 、8 所示之竊盜犯行，但
    否認竊取如附表一編號3 、8 所示之部分物品，並辯稱：附
    表一編號2 部分，伊沒有做。至於編號3 部分，伊只有偷PO
    LO衫1 件、T 恤4 件、工作褲1 件，T 恤部分並沒有偷到5
    件。而編號8 部分，伊只有偷灰色牛仔褲1 件，並沒有偷2
    件襯衫云云。經查：
（一）上開附表一編號1 、4 、5 、6 、7 所示之竊盜犯行，業
      據被告坦承不諱（見本院卷第25頁反面、第35頁反面），
      並核與告訴人辛○○於警詢中（見臺北市政府警察局大安
      分局刑案偵查卷宗，下稱警卷第18頁至第22頁）、癸○○
      於警詢及偵查中（見警卷第62頁至第63頁；臺灣臺北地方
      法院檢察署98年度偵字第17924 號卷，下稱偵卷第7 頁）
      、甲○○於警詢及本院中（見警卷第68頁至第69頁；見本
      院卷第52頁反面）、丁○○於警詢與偵查中（見警卷第74
      頁至第78頁；偵卷第7 頁）、丙○○於警詢中（見警卷第
      85頁至第86頁）所指訴之被害情節相符，且有扣押物品目
      錄表（見警卷第108 頁、第112 頁、第116 頁）、現場及
      扣押相片22張（見警卷第117 頁至第122 頁）、贓物認領
      保管單3 紙（見警卷第57頁、第94頁、第101 頁）及監視
      器光碟片與翻拍相片12張（見偵卷第12頁至第13頁、第18
      頁至第20頁、第24頁至第25頁、第52頁）等件在卷可證，
      是被告前開任意性自白有上開證據足資佐證，堪認與事實
      相符，應予採信。
（二）證人己○○於本院審理時到庭結證稱：於98年1 月間任職
      位在臺北市○○街119 號之西門門市，於98年1 月間該門
      市曾發生竊盜事件，門市失竊1 件工作褲。當時是伊上班
      時間，但詳細時間我不記得，伊當天是上午11點到下午18
      點的班。伊當時在接待另1 組客人，看到在庭被告進來，
      伊有對被告說歡迎光臨，但因手上有客人，伊就繼續接待
      手上的客人，等伊結完帳，即大約過了5 到10分鐘後，當
      時伊看到被告在擺放工作褲的區域看褲子，又等伊為其他
      客人結完帳後，就沒有看見被告了，於被告走後，伊後來
      馬上就去該擺放工作褲的區域檢查，就發現少了1 件工作
      褲，而我們每天早上都會盤點，當時只有伊手上的客人跟
      被告有進來店裡，所以認定是被告偷的等語綦詳（見本院
      卷第51頁反面至第52頁），而本院參諸證人己○○與被告
      間並無仇怨，衡情證人應無設詞攀誣，或虛構違法事實陷
      害被告之理，況其到庭具結作證，更以刑事責任擔保其證
      言之真實性，故證人之前開證述內容，應可採信。從而，
      由上開證人之證詞，足認如附表編號2 所示之竊盜犯行確
      為被告親自所為，而被告所辯：如附表一編號2 部分，伊
      沒有做云云，顯與事實不符，未足採信。
（三）證人庚○○於本院審理時到庭結證稱：於98年3 月19日下
      午1 點多擔任ＴＯＵＧＨＪＥＡＮＳ新光三越Ａ九館專櫃
      小姐，當日該專櫃有被偷，當日竊取衣物之人為在庭被告
      。被告所竊取的衣物包含1 件ＰＯＬＯ杉、5 件Ｔ恤及1
      件工作褲，且一併失竊1 支價值3,000 元之防盜器拔除槍
      被告趁伊去倉庫拿物品時竊取的，去倉庫拿東西是因被告
      對伊謊稱他要來我們專櫃消費，但沒有表示要買什麼，就
      是讓伊感覺被告要買東西，當時是下午，只有一個人站櫃
      ，被告跟伊說要Ｍ號尺寸的上衣，伊就要去倉庫拿，因倉
      庫離我們專櫃有一段距離，被告就趁這段期間把放在桌上
      的衣物拿走。之前被告在逛專櫃時有挑出幾件衣服表示確
      定要，伊就把衣物放在櫃台上，然後被告趁伊不在櫃位的
      時候把上開衣物拿走，伊從倉庫回來時就發現放在桌上的
      衣物都不見了，拔除槍一樣是伊從倉庫回來時發現也一併
      不見了，即拔除槍、衣物都是趁伊去拿東西時竊取的等語
      綦詳（見本院卷第91頁反面至第92頁），而本院參諸證人
      庚○○與被告間並無仇怨，衡情證人應無設詞攀誣，或虛
      構違法事實陷害被告之理，況其到庭具結作證，更以刑事
      責任擔保其證言之真實性，故證人之前開證述內容，應可
      採信。從而，由上開證人之證詞，足認如附表編號3 所示
      之物品確均為被告親自所竊取，而被告所辯：附表編號3
      部分，伊只有偷POLO衫1 件、T 恤4 件、工作褲1 件，T
      恤部分並沒有偷到5 件T 恤云云，顯與事實不符，未能採
      信。
（四）證人壬○○於本院審理時到庭結證稱：於98年4 月是在臺
      北美麗華百貨ＣＫ專櫃擔任店員。於98年4 月間該專櫃有
      失竊商品，是伊當班的時候，當時時間是中午的時候，確
      實日期伊忘記了，當時伊正在製作當日報表，早上的時候
      該店人潮較少，當時在庭被告就進來，伊就過去詢問被告
      需要什麼東西，當時被告稱要比較窄管的褲子，伊就介紹
      並請被告試穿，之後被告就追加很多條褲子並試穿，加起
      來大約十幾件，因為當時只有被告1 個客人，被告試穿出
      來之後，伊就數被告試穿的件數，伊正在數的時候，被告
      說要看外套，伊就介紹3 、4 件外套給被告，被告說喜歡
      其中2 件，伊表示臺北沒有貨，需要幫他調貨。當時調貨
      調很久，調了大約半個鐘頭，被告也在專櫃等很久時間，
      之後被告表示「會購買1 件牛仔褲，外套也需要，調到貨
      的時候跟他說，他要先去樓下領錢」等語，於被告走的時
      候，伊就開始去點數量，就發現少了1 件褲子、2 件襯衫
      ，即失竊牛仔褲1 條、襯衫2 件，當天只有伊1 人在專櫃
      現場，經過伊當天盤點確實有少2 件襯衫，且這2 件襯衫
      被告都有試穿等語綦詳（見本院卷第54頁），而本院參諸
      證人壬○○與被告間並無仇怨，衡情證人應無設詞攀誣，
      或虛構違法事實陷害被告之理，況其到庭具結作證，更以
      刑事責任擔保其證言之真實性，故證人之前開證述內容，
      應可採信。從而，由上開證人之證詞，足認如附表編號8
      所示之物品確均為被告親自所竊取，而被告所辯：附表編
      號8 部分，伊只有偷灰色牛仔褲1 件，並沒有偷2 件襯衫
      云云，顯與事實不符，未能採信。
（三）綜上，上開如附表一所示之竊盜部分，事證均已明確。從
      而，被告上開犯行洵堪認定，均應予依法論罪科刑。
三、核被告上開如附表一所示8次犯行，均係犯刑法第320 條第1
    項之普通竊盜既遂罪。查被告前因竊盜案件，於94年間經本
    院以94年度簡字第255 號判決判處有期徒刑2 月確定，又因
    偽造文書等案件，經本院以94年度易字第1083號判決判處有
    期徒刑4 月確定。上開兩罪嗣經本院以95年度聲字第396 號
    裁定合併定應執行刑為有期徒刑6 月確定，業於95年6 月2
    日易科罰金執行完畢等情，此有臺灣高等法院被告前案紀錄
    表1 份在卷可按（見本院卷第4 頁至第6 頁），其受有期徒
    刑之執行完畢後，5 年內故意再犯本件有期徒刑以上之罪，
    為累犯，均應依刑法第47條第1 項規定加重其刑。另被告分
    別為上開8 次竊盜犯行，犯意各別，行為互異，應予分論併
    罰。爰審酌被告正值壯年，身體健全，原得以己力循正當途
    徑獲取財物，竟貪圖不當利益，先後8 次竊取如附表一所示
    之財物得手，行為實有不當，但被告目前已與如附表一編號
    4 所示之被害店員癸○○達成和解，並賠償新臺幣（下同）
    5,980 元，有和解書1 紙在卷可稽（見本院卷第40頁）；已
    與如附表一編號6 所示之被害店員丁○○達成和解，並賠償
    17,440元，有和解書1 紙在卷可稽（見本院卷第41頁）；已
    賠償如附表一編號5 所示之被害店員甲○○23,820元，有本
    院99年3 月23日公務電話紀錄1 紙及中國信託自動櫃員機交
    易明細1 紙在卷可稽（見本院卷第63頁、第76頁）；已賠償
    如附表一編號8 所示之被害店員壬○○8,980 元，有永豐銀
    行櫃員機交易明細1 紙在卷可稽（見本院卷第76頁）；已賠
    償如附表一編號3 所示之被害店員庚○○20,000元，有中國
    信託自動櫃員機交易明細單1 紙及本院99年6 月4 日公務電
    話紀錄1 紙在卷可稽（見本院卷第101 頁、102 頁），是上
    開如附表一編號3 、4 、5 、6 、8 所示之被害店員，損失
    之程度已有減輕，暨因被告除坦承如附表一編號1 、4 、5
    、6 、7 所示之犯行外，仍全部否認如附表一編號2 所示之
    犯行，及雖承認如附表一編號3 、8 所示之竊盜犯行，但否
    認竊取如附表一編號3 、8 所示之部分物品，是其犯後態度
    難稱良好等一切情狀，分別量處如主文所示之刑，且諭知易
    科罰金折算標準，並定其應執行之刑，併諭知易科罰金之折
    算標準，以示警懲。此外，本件被告所犯如附表一所示之各
    罪，原判決宣告刑均得易科罰金，雖經本院合併定應執行刑
    超過有期徒刑6 月，然依據司法院大法官釋字第366 號、第
    662 號之解釋意旨及現行刑法第41條第8 項之規定，是仍應
    就本件應執行之刑諭知易科罰金之折算標準，附此敘明。
、無罪部分：
一、公訴意旨略以：被告意圖為自己不法所有，基於普通竊盜之
    犯意，於如附表二所示時間、地點，以如附表二所示方法，
    竊得如附表二所示之物品。因認被告涉犯刑法第320 條第1
    項之普通竊盜罪嫌等語。
二、按犯罪事實，應依證據認定之，無證據不得認定犯罪事實；
    又不能證明被告犯罪者，應諭知無罪之判決，刑事訴訟法第
    154條第2項、第301條第1項分別定有明文。又刑事訴訟法第
    161條第1項規定：檢察官就被告犯罪事實，應負舉證責任，
    並舉出證明之方法。因此，檢察官對於起訴之犯罪事實，應
    負提出證據及說服之實質舉證責任。倘其所提出之證據，不
    足為被告有罪之積極證明，或其指出證明之方法，無從說服
    法院以形成被告有罪之心證，基於無罪推定原則，自應為被
    告無罪之諭知（最高法院92年度台上字第128 號判例意旨參
    照）。
三、公訴人認被告為附表二所示之犯行，涉犯刑法第320 條第1
    項之竊盜罪嫌，無非係以告訴人戊○○之供述及前開扣押物
    品目錄表、現場及扣押相片22張、贓物認領保管單3 紙及監
    視器光碟片與翻拍相片12張等件為其論據。然訊據被告堅決
    否認有上開如附表二所示之犯行，並辯稱：附表二部分，伊
    否認等語。經查：
（一）證人戊○○於本院審理時到庭結證稱：於98年4 月14日上
      午11時左右在ＳＯＧＯ百貨復興店ＬＥＶＩＳ專櫃任職，
      上開時間該專櫃有失竊4 件牛仔褲，但伊無法指認在庭被
      告是否為當日行竊之人，因失竊當時伊不在現場，是回來
      時發現牛仔褲失竊。當時牛仔褲掛在門口的衣架上，失竊
      時是牛仔褲連同褲夾一併失竊。失竊時專櫃沒有任何人員
      ，因為我們早上只有1 人當班。伊會發現是因失竊前1 天
      是伊關店打烊的，伊很清楚遭竊的褲款並沒有賣出去，所
      以伊回來一眼就看出褲子少了，伊有請百貨公司的人員調
      閱開店前的監視器，想查清楚是否內部員工所為，後來發
      現開店前並沒有任何人員進來店內拿褲子，伊就肯定是早
      上的時段才被拿走的。伊於警詢時沒有指認為被告所竊取
      ，當時是警員拿照片給伊看，問伊說該等人員有無於當天
      去過櫃上，伊說因當天有段時間去迎賓，所以不在櫃上，
      但在該層樓面上伊有看過這個人，所以才指認是被告。伊
      不確定是被告竊取伊專櫃上的東西。伊有去警局領取失竊
      之牛仔褲，不過伊領取的牛仔褲雖都是我們公司失竊的產
      品沒錯，但都不是伊當天櫃上所失竊的物品等語綦詳（見
      本院卷第93頁至第94頁），是上開證人戊○○之證詞，並
      未能證明如附表二所示之物品係被告所竊取。
（二）其次，由前開扣押物品目錄表、現場及扣押相片22張、贓
      物認領保管單3 紙等件以觀，亦僅能知悉被告到案時遭扣
      押之物品為何物，況如前所述，上開證人戊○○亦曾結證
      稱：伊有去警局領取失竊之牛仔褲，不過伊領取的牛仔褲
      雖都是我們公司失竊的產品沒錯，但都不是伊當天櫃上所
      失竊的物品等語，是可知如附表二所示之失竊物品並未在
      被告身上或住處遭查獲及扣押之事實，即未能據前開扣案
      之物品即認定被告涉犯如附表二所示之竊盜犯行，且卷附
      監視器光碟片與翻拍相片12張之內容亦與附表二所示之竊
      盜犯行均無涉。從而，由上開證據，仍難認如附表二所示
      之竊盜犯行係被告所為。
四、綜上所述，本件公訴人所舉證據均尚不足以證明被告涉及如
    附表二所示之犯行。此外，本院復查無其他積極證據足資證
    明被告有公訴人所指之上開犯行，即不能證明被告犯有附表
    二所示之犯罪，揆諸前揭法條規定及判例意旨說明，自應就
    此部分諭知被告無罪之判決。
肆、據上論斷，應依刑事訴訟法第284 條之1 、第299 條第1 項
    前段、第301 條第1 項，刑法第320 條第1 項、第47條第1
    項、第51條第5 款、第41條第1 項前段、第8 項，刑法施行
    法第1 條之1 ，判決如主文。
本案經檢察官楊婉鈺到庭執行職務。
中    華    民    國    99    年    6     月   14    日
                  刑事第十七庭法  官  葉力旗
上正本證明與原本無異。
如不服本判決，應於判決送達後10日內向本院提出上訴狀 (應抄
附繕本)。
                              書記官    林碧華
中    華    民    國    99    年    6    月    14    日
附錄本案論罪科刑法條全文：
中華民國刑法第320條
意圖為自己或第三人不法之所有，而竊取他人之動產者，為竊盜
罪，處 5 年以下有期徒刑、拘役或 5 百元以下罰金。
意圖為自己或第三人不法之利益，而竊佔他人之不動產者，依前
項之規定處斷。
前二項之未遂犯罰之。
附表一：
┌─┬───┬─────┬────┬─────┬───┬───┬───────┐
│編│時間  │地點      │被害公司│竊取之方法│失竊物│價值（│被告就此部分遭│
│號│      │          │及被害店│          │品    │新臺幣│宣告之刑      │
│  │      │          │員      │          │      │）    │              │
├─┼───┼─────┼────┼─────┼───┼───┼───────┤
│1 │97年12│臺北市大安│TOUGH   │被告向店員│黑色皮│2萬元 │乙○○竊盜，累│
│  │月5 日│區○○○路│JEANS 包│辛○○佯稱│衣1件 │      │犯，處有期徒刑│
│  │下午14│4段219號微│豪氏企業│購買外套，│      │      │肆月，如易科罰│
│  │時10分│風二館    │有限公司│嗣店員至倉│      │      │金，以新臺幣壹│
│  │許    │          │之被害店│庫取新貨時│      │      │仟元折算壹日。│
│  │      │          │員辛○○│無人看守時│      │      │              │
│  │      │          │        │，竊得右列│      │      │              │
│  │      │          │        │物品後離去│      │      │              │
│  │      │          │        │。        │      │      │              │
├─┼───┼─────┼────┼─────┼───┼───┼───────┤
│2 │98年1 │臺北市萬華│TOUGH   │被告在店內│工作褲│5,980 │乙○○竊盜，累│
│  │月間某│區○○街  │JEANS 包│佯裝選購工│1件   │元    │犯，處有期徒刑│
│  │日下午│119號西門 │豪氏企業│作褲，趁店│      │      │伍月，如易科罰│
│  │16時許│門市      │有限公司│員己○○向│      │      │金，以新臺幣壹│
│  │      │          │之被害店│其他顧客介│      │      │仟元折算壹日。│
│  │      │          │員己○○│紹產品及結│      │      │              │
│  │      │          │        │帳之際，竊│      │      │              │
│  │      │          │        │得右列物品│      │      │              │
│  │      │          │        │後離去。  │      │      │              │
├─┼───┼─────┼────┼─────┼───┼───┼───────┤
│3 │98年3 │臺北市信義│TOUGH   │被告向店員│POLO杉│2萬元 │乙○○竊盜，累│
│  │月19日│區○○路9 │JEANS 包│庚○○佯稱│1 件、│      │犯，處有期徒刑│
│  │下午13│號新光三越│豪氏企業│要購買商品│T恤5件│      │肆月，如易科罰│
│  │時許  │百貨公司A9│有限公司│，並告知需│、工作│      │金，以新臺幣壹│
│  │      │館        │之被害店│要M 號之上│褲1 件│      │仟元折算壹日。│
│  │      │          │員庚○○│衣，嗣店員│、防盜│      │              │
│  │      │          │        │至倉庫拿取│器拔除│      │              │
│  │      │          │        │符合被告尺│槍1 支│      │              │
│  │      │          │        │寸之上衣之│      │      │              │
│  │      │          │        │時，被告趁│      │      │              │
│  │      │          │        │無人看守之│      │      │              │
│  │      │          │        │機會，竊得│      │      │              │
│  │      │          │        │右列物品後│      │      │              │
│  │      │          │        │離去。    │      │      │              │
├─┼───┼─────┼────┼─────┼───┼───┼───────┤
│4 │98年3 │臺北市萬華│TOUGH   │向店員薛為│工作褲│5,980 │乙○○竊盜，累│
│  │月20日│區○○街52│JEANS 包│峻佯稱購買│1件   │元    │犯，處有期徒刑│
│  │中午12│號2樓西門 │豪氏企業│工作褲，復│      │      │月，如易科罰│
│  │時42分│誠品店    │有限公司│佯稱還要買│      │      │金，以新臺幣壹│
│  │許    │          │之被害店│上衣，嗣店│      │      │仟元折算壹日。│
│  │      │          │員癸○○│員至倉庫拿│      │      │              │
│  │      │          │        │取符合被告│      │      │              │
│  │      │          │        │尺寸上衣之│      │      │              │
│  │      │          │        │際，趁無人│      │      │              │
│  │      │          │        │看守時，竊│      │      │              │
│  │      │          │        │得右列物品│      │      │              │
│  │      │          │        │後離去。  │      │      │              │
├─┼───┼─────┼────┼─────┼───┼───┼───────┤
│5 │98年4 │新竹市西大│TOUGH   │被告向店員│上衣1 │18,000│乙○○竊盜，累│
│  │月6日 │路323 號7 │JEANS 包│甲○○佯稱│件、牛│元    │犯，處有期徒刑│
│  │下午13│樓新竹遠東│豪氏企業│欲購買衣、│仔褲1 │      │月，如易科罰│
│  │時5 分│百貨      │有限公司│褲，嗣店員│件、工│      │金，以新臺幣壹│
│  │許    │          │之被害店│至倉庫拿取│作褲2 │      │仟元折算壹日。│
│  │      │          │員甲○○│符合被告指│件    │      │              │
│  │      │          │        │定L 尺寸之│      │      │              │
│  │      │          │        │上衣之際，│      │      │              │
│  │      │          │        │趁無人看守│      │      │              │
│  │      │          │        │時，竊得右│      │      │              │
│  │      │          │        │列物品後離│      │      │              │
│  │      │          │        │去。      │      │      │              │
├─┼───┼─────┼────┼─────┼───┼───┼───────┤
│6 │98年4 │臺北市大安│TOUGH   │向店員陳寶│外套1 │1 萬7,│乙○○竊盜，累│
│  │月7日 │區○○○路│JEANS 包│財佯稱購買│件、褲│440元 │犯，處有期徒刑│
│  │中午12│4段219號微│豪氏企業│外套及工作│子2件 │      │月，如易科罰│
│  │時40分│風二館    │有限公司│褲，復佯稱│      │      │金，以新臺幣壹│
│  │許    │          │之被害店│還要買上衣│      │      │仟元折算壹日。│
│  │      │          │員丁○○│，嗣店員至│      │      │              │
│  │      │          │        │隔壁調貨，│      │      │              │
│  │      │          │        │趁無人看守│      │      │              │
│  │      │          │        │時，竊得右│      │      │              │
│  │      │          │        │列物品後離│      │      │              │
│  │      │          │        │去。      │      │      │              │
├─┼───┼─────┼────┼─────┼───┼───┼───────┤
│7 │98年4 │臺北縣板橋│LEVIS 美│向店員林禹│501型 │3 萬2,│乙○○竊盜，累│
│  │月8 日│市○○○路│商利惠公│岑購買上衣│牛仔褲│830 元│犯，處有期徒刑│
│  │中午12│152 號遠東│司之被害│1 件，趁店│7件   │      │肆月，如易科罰│
│  │時許  │百貨公司  │店員林禹│員離開櫃台│      │      │金，以新臺幣壹│
│  │      │          │岑      │至收銀台時│      │      │仟元折算壹日。│
│  │      │          │        │，趁機竊得│      │      │              │
│  │      │          │        │右列物品後│      │      │              │
│  │      │          │        │離去。    │      │      │              │
├─┼───┼─────┼────┼─────┼───┼───┼───────┤
│8 │98年4 │臺北市中山│CK昇華國│被告向店員│灰色牛│1 萬5,│乙○○竊盜，累│
│  │月初某│區○○○路 │際股份有│壬○○佯稱│仔褲1 │540元 │犯，處有期徒刑│
│  │日中午│20號美麗華│限公司之│欲購買褲子│件、襯│      │肆月，如易科罰│
│  │某時  │百貨公司  │被害店員│，試穿10餘│衫2件 │      │金，以新臺幣壹│
│  │      │          │壬○○  │件後，挑選│      │      │仟元折算壹日。│
│  │      │          │        │其中1 件，│      │      │              │
│  │      │          │        │復佯稱要買│      │      │              │
│  │      │          │        │外套，再趁│      │      │              │
│  │      │          │        │店員調貨之│      │      │              │
│  │      │          │        │際，竊得右│      │      │              │
│  │      │          │        │列物品後，│      │      │              │
│  │      │          │        │以領錢為由│      │      │              │
│  │      │          │        │離去。    │      │      │              │
└─┴───┴─────┴────┴─────┴───┴───┴───────┘
附表二：
┌─┬───┬─────┬────┬─────┬───┬───┬───────┐
│編│時間  │地點      │被害公司│被害店員  │失竊物│價值（│竊取之方法    │
│號│      │          │        │          │品    │新臺幣│              │
│  │      │          │        │          │      │）    │              │
├─┼───┼─────┼────┼─────┼───┼───┼───────┤
│1 │98年4 │臺北市大安│LEVIS 美│戊○○    │牛仔褲│1 萬8,│利用店員至手扶│
│  │月14日│區○○○路│商利惠公│          │4件   │760元 │梯迎賓空檔之際│
│  │上午11│3段300號SO│司      │          │      │      │，趁無人看守之│
│  │時許  │GO百貨復興│        │          │      │      │時，竊得左列物│
│  │      │店        │        │          │      │      │品後離去。    │
└─┴───┴─────┴────┴─────┴───┴───┴───────┘

司法院資訊處製作；財團法人民間司法改革基金會備份。
